---
title: 'Bachelorarbeit: Gut vernetzt - Eine Netzwerkanalyse der Vorstände im DAX'
author: "Paula Longin | pl047@hdm-stuttgart.de"
date: 'Sommersemester 2020, Abgabe: 21.08.2020'
output: word_document
---

## Datenzugang

Der Datensatz spiegelt die im Geschäftsjahr 2019 zum Vorstand berufenen DAX Vorstände, ihren beruflichen sowie akademischen Werdegang und ihre öffentlich einsehbaren Mitgliedschaften wieder.

Die Daten stammen von den offiziellen Steckbriefen der Vorstände, veröffentlicht durch die DAX Unternehmen. Zudem wurden sie mit Einträgen im Munzinger Archiv, Wikipedia, Bloomberg und LinkedIn abgeglichen.

Das Netzwerk ist ein gerichtetes Two-Mode Netzwerk. 

Insgesamt umfasst das Gesamtnetzwerk 798 Akteure. Darunter befinden sich 34 CEOs/Vorstandsvorsitzende, 158 Vorstandsmitglieder, 340 Unternehmen und 175 Bildungseinrichtungen. Im Netzwerk werden 1147 Beziehungen zwischen den Akteuren abgebildet.

## Codebuch
Das [Codebuch](https://github.com/PaulaCharlotte/BA_Longin_32550/blob/master/DAX_Netzwerk_Codebuch) beschreibt die Variablen, Relationen und Attribute des Netzwerks und ist ebenfalls auf Github hinterlegt.

```{r Erstellung des Gesamtnetzwerks}

library(igraph)

#Einlesen der Edge- und Nodelist
el<- read.csv("https://raw.githubusercontent.com/PaulaCharlotte/BA_Longin_32550/master/DAX_Netzwerk_Edgeglist.csv", header=T, as.is=T, sep = ",")
nl<- read.csv("https://raw.githubusercontent.com/PaulaCharlotte/BA_Longin_32550/master/DAX_Netzwerk_Nodelist.csv", header=T, as.is=T, sep = ",")

head(el)
head(nl)

is.data.frame(el)
is.data.frame(nl)

dn<-graph.data.frame(el,directed = TRUE, vertices = nl)
dn

#Gesamtnetzwerk (erster Eindruck)
plot(dn)

#Attribute des Gesamtnetzwerks
E(dn)
V(dn)
edge_attr(dn)
vertex_attr(dn)
```
Zusammenfassende Beschreibung des Gesamtnetzwerk:
- Netzwerkdichte: 0.001803442

- Netzwerkdiameter: 1

- Zentralität:
  Betweenness-Zentralität:  0.155385 / Theoretisches Maximum: 252813182
    Akteure mit höchster BZ:   Fresenius                                       LMU                                   Daimler 
                              16456.00657                               16905.02629                               17076.84107 
                              Hauke_Stars                                       BDI                    Fresenius_Medical_Care 
                              19016.00433                               20987.26774                               35160.61010 
                            Stephan_Sturm                             Deutsche_Bank                                  McKinsey 
                              35945.80692                               41552.16308                               51127.22598 
- Degree-Zentralität:
    All: 0.01075709 /Theoretisches Maximum: 1270418
    IN-Degree: 0.02329066 /Theoretisches Maximum: 636006
    OUT-Degree: 0.02203596 /Theoretisches Maximum: 636006 
    
- Closeness-Zentralität:
  Akteure mit höchster CZ:      
  
  Martin_Brudermueller                  Helene_von_Roeder                       Hauke_Stars 
                                1.598351e-06                          1.600389e-06                            1.602433e-06 
                               Rolf_Schmitz                           Theodor_Weimer                          Michael_Heinz 
                               1.604482e-06                           1.608596e-06                            1.610661e-06 
    
- Pfaddistanzen:
  Durchschnittliche Pfaddistanz: 5.767725
  Längste Pfaddistanz: 10 / Von 360_Treasury_Systems zu McGill_University  
  
```{r Beschreibung des Gesamtnetzwerks}
# Berechnung der Netzwerkmaße
is.simple(dn)

#Komponenten
is.connected(dn)
components(dn)

#Dichte des Netzwerks (Density)
edge_density(dn, loops=FALSE)

#Umfang des Netzwerks
diameter(dn)

#Zentralität
  #Betweenness-Zentralität
  centr_betw(dn, directed=FALSE)
  bz <-betweenness(dn)
  sort(bz)
  which.max(bz)
   
  #Degree-Zentralität
  centralization.degree(dn, mode = "all")
  centralization.degree(dn, mode = "in")
  centralization.degree(dn, mode = "out")
  
    #In-Degree Zentralität von Institutionen
  ind_dn <-(degree(dn, mode = "in", normalized = T))
  ind_dn

  sort(ind_dn) #Um zu sehen welche Institutionen die Meisten eingehenden   Beziehungen hat
 
  #Outdegree von Personen
  
  out_dn <-(degree(dn, mode = "out", normalized = T))
  out_dn
  sort(out_dn)
  which.max(out_dn)
  
  #Closeness-Zentralität
  cz <- closeness(dn)
  sort(cz)
  
  centr_clo(dn, mode = "all")$centralization

#Pfaddistanzen (Distance)
mean_distance(dn, directed = FALSE)
diameter(dn, directed = FALSE)
farthest_vertices(dn, directed = FALSE)
```
```{r Geschlechterverteilung und Homphilie im Gesamtnetzwerk}

Vorstand <-induced_subgraph(dn, V(dn)[which (type == 2)]) 
Vorstand

Vorstandsvorsitzende <-induced_subgraph(dn, V(dn)[which (type == 1)]) 
Vorstandsvorsitzende

Vorstandsfrauen <- delete_vertices(Vorstand, V(Vorstand)[which (sex == 1)])
Vorstandsfrauen

Vorstandsmaenner<- delete_vertices(Vorstand, V(Vorstand)[which (sex == 2)])
Vorstandsmaenner

Vorstandsvorsitzende_frauen <- delete_vertices(Vorstandsvorsitzende, V(Vorstandsvorsitzende)[which (sex == 1)])
Vorstandsvorsitzende_frauen

Vorstandsvorsitzende_maenner <- delete_vertices(Vorstandsvorsitzende, V(Vorstandsvorsitzende)[which (sex == 2)])
Vorstandsvorsitzende_maenner

##Homophilie
??assortativity
list.vertex.attributes(dn)
assortativity_degree(dn, directed = TRUE)

assortativity_nominal(dn, V(dn)$industry, directed=TRUE)
assortativity_nominal(dn, V(dn)$sex, directed=TRUE)
assortativity_nominal(dn, V(dn)$doctorate, directed=TRUE)
assortativity_nominal(dn, V(dn)$heritage, directed=TRUE)
assortativity_nominal(dn, V(dn)$study, directed=TRUE)
```
Verteilung Männer und Frauen im Gesamtnetzwerk:
 
 Vorstände: G: 158 , davon W: 25 / M: 133
 Vorstandsvorsitzende: G:34 , davon W: 1 / M:33
 
```{r Visualisierung des Gesamtnetzwerks}
#Visualisierung des Gesamtnetzwerks nach Degree-Zentralität
##(nur zur Übersicht, daher ohne Beschriftungen)

E(dn)$curved=.3 
E(dn)$vertex.label.family="Arial"

#Personen

V(dn)[V(dn)$type == 1]$shape <- "circle"
V(dn)[V(dn)$type == 1]$color <- "deepskyblue4"

V(dn)[V(dn)$type == 2]$shape <- "circle"
V(dn)[V(dn)$type == 2]$color <- "deepskyblue3"

#Organisationen/Firmen
V(dn)[V(dn)$type == 3]$shape <- "square"
V(dn)[V(dn)$type == 3]$color <- "chartreuse4"

#Bildungseinrichtungen und Forschungszentren
V(dn)[V(dn)$type ==4]$shape<-"square"
V(dn)[V(dn)$type == 4]$color <- "azure4"

#Soziales/Vereine/Verbände
V(dn)[V(dn)$type == 5]$shape <- "square"
V(dn)[V(dn)$type == 5]$color <- "azure2"


V(dn)$frame.color <- "black"



#Erste Ansicht
l <- layout_with_kk(dn)
plot(dn,asp=0,
     vertex.label=NA,
     vertex.size=3,
     edge.arrow.width=0.2,
     layout = l*4,
     main="Gesamtnetzwerk DAX Vorstände",
     sub="Two-Mode Netzwerk: Kreis: Personen, Quadrate: Institutionen")

#Ansicht nach Degree-Verteilung
l <- layout_nicely(dn)

plot(dn,asp=0,
     vertex.label=NA,
     vertex.size=degree,
     edge.arrow.width=0.2,
     layout = l,
     main="Gesamtnetzwerk DAX Vorstände",
     sub="Two-Mode Netzwerk: Kreis: Personen, Quadrate: Institutionen")

```
Clusteranalyse Gesamtnetzwerk:
Modularität: 0.5953991
Cluster: 92
Größte Cluster: Nr5 (181 Mitglieder), Nr.2 (63 Mitglieder)

```{r Clusteranalyse}
#Analyse des Gesamtnetzwerks
clusters(dn)
cl_dn <- cluster_walktrap(dn)
membership(cl_dn)
modularity(cl_dn)
communities(cl_dn)

size_cldn <- sizes(cl_dn)
size_cldn 
sort(size_cldn)

communities(cl_dn)[[5]]
communities(cl_dn)[[2]]

dn <- simplify(dn, remove.multiple=T)
E(dn)$curved=0.2
l <- layout_with_kk(dn)

plot(cl_dn, as.undirected(dn),
     vertex.frame.color="white",
     vertex.label=NA,
     edge.arrow.size=.01,
     vertex.size=1,
     edge.color = adjustcolor("black", alpha=0.3),
     main="Cluster im Gesamtnetzwerk DAX",
     asp=0,
     layout=l,
     rescale=T)
```
```{r Brücken und Broker im Gesamtnetzwerk}
#Broker nach Betweenness
betweenness(dn)
which.max(betweenness(dn))


library(influenceR)

dn_br<-bridging(dn) #Brücken im Netzwerk (von, nach)
dn_br

broker <-ens(dn) #Broker im Netzwerk
sort(broker)
which.max(broker)
which.min(broker)

library(igraph)

l <- layout.auto(dn)
l <- norm_coords(l, ymin=-10, ymax=10, xmin=-10, xmax=10)

plot(dn, asp=0,
     vertex.label=NA,
     vertex.size=broker,
     edge.arrow.width=0.1,
     layout = l*50,
     main="Gesamtnetzwerk nach Brokern")

```

```{r Teilnetzwerk1: Arbeitsbeziehungen}
#Arbeitsbeziehungen

work <- delete.edges(dn,E(dn)$relation==3)
work <-delete.vertices(dn, V(dn)[which(type==4)])
work
work_s <-simplify(work)

#Dichte des Netzwerks (Density)
edge_density(work_s, loops=FALSE)

#Umfang des Netzwerks
diameter(work_s)

#Zentralität
  #Betweenness-Zentralität
  centr_betw(work_s, directed=FALSE)
  bz <-betweenness(work_s)
  sort(work_s)
  which.max(work_s)

V(work_s)[V(work_s)$type == 1]$shape <- "circle"
V(work)[V(work)$type == 1]$color <- "azure3"

V(work_s)[V(work_s)$type == 2]$shape <- "circle"
V(work_s)[V(work_s)$type == 2]$color <- "azure3"

l <- layout_nicely(work_s)

plot(work_s,asp=0,
     vertex.size=3,
     vertex.label=NA,
     edge.arrow.width=0,
     layout = l,
     main="Teilnetzwerk - Arbeitsbeziehungen")
```


```{r Teilnetzwerk Bildung}
#Akademische Beziehungen im Gesamtnetzwerk
education <- delete.vertices(dn, V(dn)$type ==3)
education<- delete.vertices(dn, V(dn)$type ==5)
education<- delete.edges(dn, V(dn)$relation ==6)
education<- delete.edges(dn, V(dn)$relation ==5)
education<- delete.edges(dn, V(dn)$relation ==4)
education
plot(education)

edge_density(education, loops=FALSE)

#Umfang des Netzwerks
diameter(education)
ind_ed <-(degree (education, mode = "in", normalized = T))
ind_ed

sort(ind_ed) 
which.max(ind_ed) #Um zu sehen welches Unternehmen die Meisten eingehenden Beziehungen hat


out_ed <-(degree(education, mode = "out", normalized = T))
out_ed
sort(out_ed) 
which.max(out_ed) #Um zu sehen welcher DAX-Vorstand am besten vernetzt ist

V(education)[V(education)$type ==4]$shape<-"square"
V(education)[V(education)$type == 4]$color <-adjustcolor("azure4", alpha=0.3)

V(education)$label <- ifelse(V(education)$type == 4,V(education)$label, NA)

l <- layout.auto(education)
l <- norm_coords(l, ymin=-10, ymax=10, xmin=-10, xmax=10)

plot(education,asp=0,
     vertex.size=ind_ed*600,
     #vertex.label=NA,
     edge.arrow.width=0,
     ertex.label.family="Arial",
     vertex.label.dist=0.5,
     vertex.label.cex=0.3,
     vertex.label.degree=-pi/4,
     vertex.label.color="black",
     layout = l*100,
     main="Teilnetzwerk - Bildung")
```

```{r Reines "DAX-Netz", paged.print=TRUE}
dax <-delete.vertices(dn, V(dn)[which(dax==0)])
dax

is.connected(dax)
components(dax)

#Dichte des Netzwerks (Density)
edge_density(dax, loops=FALSE)

#Umfang des Netzwerks
diameter(dax)
ind_dax <-(degree(dax, mode = "in", normalized = T))
ind_dax

sort(ind_dax) 
which.max(ind_dax) #Um zu sehen welches Unternehmen die Meisten eingehenden Beziehungen hat


out_dax <-(degree(dax, mode = "out", normalized = T))
out_dax
sort(out_dax) 
which.max(out_dax) #Um zu sehen welcher DAX-Vorstand am besten vernetzt ist

#Betweenness zur Suche nach Brokern
centr_betw(dax, directed=FALSE)
  bz_dax <-betweenness(dax)
  sort(bz_dax)
  which.max(bz_dax)

#Pfaddistanzen (Distance)
mean_distance(dax, directed = FALSE)
diameter(dax, directed = FALSE)
farthest_vertices(dax, directed = FALSE)


#Fokus auf Unternehmen
l <- layout_with_kk(dax)
l <- norm_coords(l, ymin=-1, ymax=1, xmin=-1, xmax=1)
V(dax)$label <- ifelse(V(dax)$type == 3,V(dax)$label, NA)

plot(dax,
     edge.arrow.size=0, 
     edge.width=0.3,
     edge.color = "grey",
     vertex.label.font=2,
     vertex.size=degree,
     vertex.frame.color="white",
     vertex.label.family="Arial",
     vertex.label.dist=0.5,
     vertex.label.cex=0.6,
     vertex.label.degree=-pi/4,
     vertex.label.color="black",
     layout=l*3, 
     asp=0,
     main="DAX-Unternehmen im Geschäftsjahr 2019")

#Fokus auf Personen 


  E(dax)[E(dax)$relation ==4]$edge.color<-"green"

l <- layout_with_kk(dax)
l <- norm_coords(l, ymin=-1, ymax=1, xmin=-1, xmax=1)

plot(dax,
     edge.arrow.size=0, 
     edge.width=0.3,
     #edge.color = "grey",
     vertex.label.font=1,
     vertex.size= out_dax*500,
     vertex.frame.color="white",
     vertex.label.family="Arial",
     vertex.label.dist=0.5,
     vertex.label.cex=0.6,
     vertex.label.degree=-pi/4,
     vertex.label.color="black",
     layout=l*3, 
     asp=0,
     main="DAX-Vorstände im Geschäftsjahr 2019")


#Cluster im DAX
clusters(dax)
cl_dax <- cluster_walktrap(dax)
membership(cl_dax)
modularity(cl_dax)
communities(cl_dax)

size_cldax <- sizes(cl_dax)
size_cldax 
sort(size_cldax)

communities(cl_dax)[[4]]
communities(cl_dax)[[3]]

dax <- simplify(dax, remove.multiple=T)
E(dax)$curved=0.3
l <- layout_with_kk(dax)

plot(cl_dax, as.undirected(dax),
     vertex.frame.color="white",
     vertex.label=NA,
     edge.arrow.size=.01,
     vertex.size=3,
     edge.color = "grey",
     main="Cluster im DAX-Netzwerk",
     asp=0,
     layout=l,
     rescale=T)

#Homophilie im DAX

list.vertex.attributes(dax)
assortativity_degree(dax, directed = TRUE)

assortativity_nominal(dax, V(dax)$industry, directed=TRUE)
assortativity_nominal(dax, V(dax)$sex, directed=TRUE)
assortativity_nominal(dax, V(dax)$heritage, directed=TRUE)


```

## Datenmaterial und Skript
[Alle Daten zur Studie](https://github.com/PaulaCharlotte/BA_Longin_32550)